【裁判字號】    97,聲減,2708
【裁判日期】    970916
【裁判案由】    視為減刑及定其應執行刑
【裁判全文】
臺灣高雄地方法院刑事裁定            97年度聲減字第2708號
聲  請  人  臺灣高雄地方法院檢察署檢察官
受  刑  人  甲○○
上列受刑人因違反肅清煙毒條例等案件，已經判決罪刑確定，聲
請人聲請就視為減刑之罪定其應執行刑（97年度執聲字第2755號
），本院裁定如下：
    主  文
甲○○所犯如附表編號一、二所示之罪，視為減刑如附表編號一
、二所載，與附表編號三不應減刑之罪所處之刑，應執行有期徒
刑伍年伍月。
    理  由
一、聲請意旨略以：受刑人甲○○於附表所列日期犯如附表所載
    之罪，經如附表所列之法院判處如附表所示之刑確定在案，
    上開各罪之犯罪時間均在民國96年4 月24日以前，所犯如附
    表編號1 、2 所示之罪，雖依中華民國九十六年罪犯減刑條
    例第2 條第2 項規定無庸聲請裁定減刑，惟因有二裁判以上
    ，仍應依同條例第11條規定，與附表編號3 所示不得減刑之
    罪，合併定其應執行刑等語。
二、按緩刑或假釋中之人犯，於中華民國九十六年罪犯減刑條例
    施行之日起，視為已依前項規定減其宣告刑，毋庸聲請裁定
    減刑；又裁判確定前犯數罪均應減刑而已定執行刑者，仍依
    前項規定，另定應執行之刑；再裁判確定前犯數罪，有應減
    刑與不應減刑者，就應減刑之罪，依第2 條、第4 條、第6
    條至第8 條及前條規定減刑後，與不應減刑之罪之宣告刑，
    適用刑法第51條定其應執行之刑，中華民國九十六年罪犯減
    刑條例第2 條第2 項、第10條第2 項前段，及第11條分別定
    有明文。另依上開條例第8 條第1 項之規定，應減刑之罪，
    已經判決確定尚未執行或執行未完畢者，由檢察官或應減刑
    之人犯聲請最後審理事實之法院裁定之，是於上開減刑條例
    施行前即已執行完畢者，不在減刑之列。
三、次按併科罰金案件，徒刑或拘役如已執行完畢，而罰金尚未
    執行完畢者，應依聲請僅就罰金部分裁定減刑，法院辦理九
    十六年減刑案件應行注意事項第32項定有明文，同理，併科
    罰金案件，罰金如已執行完畢，亦僅應就合於中華民國96年
    罪犯減刑條例之減刑條件之案件，依法予以減刑後，再定其
    執行刑。又刑法第51條有關數罪併罰之規定，雖於94年2 月
    2 日修正公佈，並於95年7 月1 日施行，然依減刑條例所為
    之減刑裁定，係按原判決之宣告刑而減之，並非重新判決，
    故數罪併罰之定應執行刑，應依原判決時所適用之法律以決
    定，不生新舊法比較適用問題。
四、經查：
(一)、受刑人於附表所示之時間，犯附表所示之罪，經本院分別以
    91年度易字第694 號、91年度訴字第882 號判決，判處如附
    表所示之刑確定，其中附表編號2 、3 所示之罪，前曾經本
    院以91年度訴字第882 號判決應執行有期徒刑5 年6 月，併
    科罰金新臺幣（下同）100,000元，罰金如易服勞役，以900
    元折算1 日確定，且受刑人所應執行之新臺幣100,000 元罰
    金刑，業於96年1 月2 日上開減刑條例施行前易服勞役執行
    完畢（自95年9 月14日，至96年1 月2 日易服勞役111 日）
    等情，有上開判決、被告前案紀錄表，及臺灣臺東地方法院
    檢察署檢察官執行罰金易服勞役指揮書（93執更助乙字第70
    之1 號）附卷可稽，先予敘明。
(二)、而受刑人所為附表編號1 、2 所示之犯行，其犯罪時間均在
    96年4 月24日以前，且所受之宣告刑均未逾有期徒刑1 年 6
    月，而無同條例第3 條所列不得減刑情事，且受刑人已於95
    年9 月14日縮短刑期假釋出監，並於96年12月17日縮刑期滿
    ，假釋未經撤銷視為執行完畢，悉合於上開減刑條例第2 條
    第2 項前段之規定視為已減其宣告刑。至於受刑人所犯附表
    編號3 所示之罪，係觸犯94年1 月26日修正公布前之槍砲彈
    藥刀械管制條例第11條第1 項之罪，且均經宣告逾有期徒刑
    1 年6 月之刑期，揆諸上開減刑條例第3 條第1 項第4 款之
    規定，與減刑條件不符，故不予減刑。
(三)、受刑人所犯如附表編號3 所示之罪，雖屬不應減刑之罪，然
    該罪與附表編號1 、2 所示之罪，合於定執行刑之要件，揆
    諸前揭說明，上開各罪仍應適用原判決應適用之法律即修正
    前刑法第51條第5 款之規定，定其應執行之刑，如主文所示
    。至附表編號2 、3 所示罰金刑，既已易服勞役執行完畢，
    詳如前述，故就該罪中罰金刑部分，依上開減刑條例第8 條
    第1 項，及法院辦理九十六年減刑案件應行注意事項第32項
    之規定，不在減刑範圍之列。是附表編號2 、3 所示罰金刑
    之宣告，亦已無合併定刑之實益，自無庸於主文併定其應執
    行刑，聲請書附表記載此部分，尚有誤會，併此敘明。
五、依中華民國九十六年罪犯減刑條例第2 條第2 項前段、第 8
    條第1 項、第10條第2 項前段、第11條，修正前刑法第51條
    第5 款，刑法第53條，裁定如主文。
中    華    民    國    97    年    9     月    16    日
                  刑事第十八庭      法  官  林裕凱
以上正本證明與原本無異。
如不服本裁定，應於收受送達後5 日內向本院提出抗告狀。
中    華    民    國    97    年    9     月    17    日
                                    書記官  黃靖媛
附表
┌──────┬─────────┬─────────┬─────────┐
│編       號 │    1             │    2             │    3             │
├──────┼─────────┼─────────┼─────────┤
│罪       名 │肅清煙毒條例      │槍砲彈藥刀械管制條│槍砲彈藥刀械管制條│
│            │                  │例                │例                │
├──────┼─────────┼─────────┼─────────┤
│宣  告  刑  │有期徒刑3月       │有期徒刑7月       │有期徒刑5年2月    │
│            │                  │罰金40000元，易服 │罰金70000元，易服 │
│            │                  │勞役以900元折算   │勞役以900元折算   │
│            │                  │（罰金部分業已執行│（罰金部分業已執行│
│            │                  │ 完畢）           │ 完畢）           │
├──────┼─────────┼─────────┼─────────┤
│犯 罪 日 期 │90年8月21日       │88年底某日        │90年8月25日       │
│            │至90年8月25日     │                  │                  │
├──────┼─────────┼─────────┼─────────┤
│偵 查 機 關 │高雄地檢90年度毒偵│高雄地檢90年度偵字│同左              │
│年 度 案 號 │字第5113號        │第15981號         │                  │
├─┬────┼─────────┼─────────┼─────────┤
│最│法院    │高雄地院          │同左              │同左              │
│後├────┼─────────┼─────────┼─────────┤
│事│判決字號│91年度易字第694號 │91年度訴字第882號 │同左              │
│實├────┼─────────┼─────────┼─────────┤
│審│判決日期│91年3月29日       │92年4月18日       │同左              │
├─┼────┼─────────┼─────────┼─────────┤
│確│法院    │同上              │同上              │同上              │
│定├────┼─────────┼─────────┼─────────┤
│判│判決字號│同上              │同上              │同上              │
│決├────┼─────────┼─────────┼─────────┤
│  │確定日期│91年4月19日       │92年5月30日       │92年5月30日       │
├─┴────┼─────────┼─────────┼─────────┤
│所犯法條    │肅清煙毒條例第10條│槍砲彈藥刀械管制條│修正前槍砲彈藥刀械│
│            │第2項             │例第13條第1、4項  │管制條例第11條1項 │
├──────┼─────────┼─────────┼─────────┤
│減刑後刑度  │有期徒刑1月15日   │有期徒刑3月15日   │不可減刑          │
│            │                  │罰金部分已執行完畢│                  │
│            │                  │不得減刑          │                  │
├──────┼─────────┼─────────┼─────────┤
│備註        │假釋視為減刑      │假釋視為減刑      │罰金部分已執行完畢│
└──────┴─────────┴─────────┴─────────┘


司法院資訊處製作；財團法人民間司法改革基金會備份。
